臺灣苗栗地方法院刑事判決　　　　　　　　　　　　　九十二年度訴字第一一六號
　　公　訴　人　臺灣苗栗地方法院檢察署檢察官
　　被　　　告　乙○○　男　二.
　　選任辯護人　林進塗律師
　　被　　　告　丙○○　男　三.
右列被告因違反槍砲彈藥刀械管制條例案件，經檢察官提起公訴（九十二年度偵字第
四七一號），嗣經本院合議庭裁定，改依簡式審判程序審理，茲判決如左（被告丁○○部分另行審結）：
    主  文
乙○○、丙○○未經許可，持有可發射子彈具有殺傷力之改造手槍，各處有期徒刑壹
年陸月，併科罰金新臺幣伍萬元，罰金部分如易服勞役，均以銀元參佰元即新臺幣玖
佰元折算壹日。均緩刑伍年。扣案之仿貝瑞塔改造手槍壹枝（含彈匣一個，槍枝管制
編號：0000000000）、制式子彈參顆、改造子彈貳顆均沒收。
    事  實
一、丙○○前因酒後遭人毆打，乃思擁槍自保，於民國九十一年十二月間向其友人乙○○詢問有無認識販賣槍枝、子彈之人，請代為介紹，乙○○即轉而向其友人丁○○（現通緝中，俟到案後另行審結）探詢，丁○○因知悉綽號「小高」姓名、
    年籍不詳之男子擁有槍彈，即基於幫助「小高」販賣具有殺傷力之改造手槍及子
    彈之犯意，居間媒介丙○○以新台幣（下同）十三萬元之價格向「小高」購買槍
    彈，其等並約定於九十一年十二月九日在苗栗縣苑裡火車站附近交易，當日丙○○、乙○○二人先駕車至苑裡火車站附近之停車場，丙○○將價款交由乙○○下
    車改搭丁○○之車至火車站附近之廣場，再由丁○○下車至另外一台車內與「小
    高」交易，交易完成丁○○再上車將裝有仿ＢＥＲＥＴＴＡ廠八四型半自動手槍
    製造之玩具手槍換裝土造金屬槍管而成之改造手槍一枝（含彈匣一個，槍枝管制
    編號：0000000000）、制式子彈三顆、改造子彈二顆之紅色袋子交予
    乙○○轉交丙○○，丁○○則從中賺取仲介費二萬元。乙○○、丙○○明知上開
    槍彈為違禁物，未經許可，不得持有，仍因上開接受交付、轉交而分別持有上開
    槍彈。丙○○取得上開槍彈後，即將槍彈攜回其台北縣板橋市○○路○段一八八
    巷七弄二二號四樓住處放置而繼續持有。嗣因其發現該槍枝不能使用上開子彈射
    擊，遂請乙○○聯絡丁○○及「小高」欲退貨，經「小高」答應後，丙○○於九
    十一年十二月十一日再將上開槍彈持至苗栗縣後龍鎮○○路九八號乙○○住處交
    予乙○○放置，靜待丁○○取回，乙○○因此又未經許可，再持有該等槍彈。嗣
    於九十一年十二月二十日二十一時許為警在乙○○上開住處搜獲上開槍彈而查知
    上情。
二、案經臺中市警察局移送臺灣苗栗地方法院檢察署檢察官偵查起訴。
　　理　由
一、訊據被告乙○○、丙○○二人對於右揭事實自警詢、偵訊以及本院訊問時，均認
    罪不諱，且互核其二人所供情節，均屬相符，此外尚有查獲處之照片四幀（附臺
    灣苗栗地方法院九十二年偵字第八八號偵查卷第十八、十九頁）、內政部警政署
    刑事警察局九十二年一月三十日刑鑑字第○九一○三四二五九八號槍彈鑑定書附
    卷（偵查卷第二四頁至第三十頁）及上開手槍、子彈扣案可資佐證，其中扣案槍
    彈有殺傷力乙節，並經鑑定人即鑑定本件扣案槍彈之內政部警政署刑事警察局鑑
    識課人員甲○○到庭具結作證，接受兩造詰問屬實（被告原先質疑扣案改造手槍
    之殺傷力，惟嗣已捨棄此等抗辯而不再爭執，見本院卷第一三一頁），是本件事
    證明確，被告犯行，均堪認定，應依法論科。
二、核被告乙○○、丙○○所為，均係犯槍砲彈藥刀械管制條例第十一條第四項未經
    許可持有可發射子彈具有殺傷力之改造手槍罪、第十二條第四項未經許可持有子
    彈罪。被告乙○○前後二度持有扣案槍彈（購買時轉交以及退貨時暫放），其各
    次持有行為之獨立性薄弱，均係協助被告丙○○購買扣案槍彈所衍生，應認僅成
    立一持有犯行。又被告二人分別以一行為觸犯上開二罪名，為想像競合犯，應從
    一重之持有改造手槍罪。茲審酌被告丙○○之犯罪動機係為擁槍自保，被告乙○○則為協助友人購槍，購槍過程輾轉而不易，然被告二人猶不憚其煩予以完成，
    直至取得扣案槍彈，嗣並因無法順利使用，而尋求退貨，顯見被告二人購槍決意
    甚堅，其潛在危險性即不可謂之不大，因此有必要予以適當制裁，而不宜為過低
    之量刑，惟被告二人於遭查獲後，即坦承犯行不諱，顯已具悔意，得予適當寬典
    等一切情狀，認檢察官求刑有期徒刑一年六月，併科罰金新台幣五萬元，實屬適
    當，爰各量處如主文之刑，並依法諭知罰金部分易服勞役之標準，以求用刑之允
    當。又被告二人前未曾受有期徒刑以上刑之宣告，有臺灣高等法院被告全國前案
    紀錄表在卷可稽，而本院所處前開之刑罰，刑期非長，以被告二人初罹法網，前
    未有入監服刑之紀錄，如遽予執行，極易生短期刑之流弊，且渠等經此教訓後，
    爾後當知警惕，不致再犯，應認所宣告之刑罰，以暫不執行為適當，爰均併宣告
    緩刑五年，用啟自新。末查，扣案之仿貝瑞塔改造手槍壹枝（含彈匣一個，槍枝
　　管制編號：0000000000）、制式子彈參顆、改造子彈貳顆均為違禁物
　　，不問屬於犯人與否，應併依刑法第三十八條第一項第一款宣告沒收。
據上論斷，應依刑事訴訟法第二百七十三條之一第一項、第二百九十九條第一項前段
、槍砲彈藥刀械管制條例第十一條第四項、第十二條第四項、刑法第十一條前段、第
三十八條第一項第一款、第四十二條第二項、第五十五條、第七十四條第一款，現行
法規所定貨幣單位折算新台幣條例第二條，罰金罰鍰提高標準條例第二條，判決如主
文。
本案經檢察官范振中到庭執行職務。
中　　　華　　　民　　　國　　九十三　　年　　　一　　　月　　　五　　　日
                                  臺灣苗栗地方法院刑事第二庭
                                              法  官  蔡志宏
右正本證明與原本無異。
如不服本判決，應於判決送達後十日內向本院提出上訴狀（應抄附繕本）。告訴人或
被害人如對於本判決不服者，應具備理由請求檢察官上訴，其上訴期間之計算係以檢
察官收受判決正本之日期為準。
                                              書記官  周巧屏
中　　　華　　　民　　　國　　九十三　　年　　　一　　　月　　　七　　　日
附錄法條：
槍砲彈藥刀械管制條例第十一條
未經許可，製造、販賣或運輸第四條第一項第一款所稱其他可發射金屬或子彈具有殺
傷力之各式槍砲者，處五年以上有期徒刑，併科新臺幣一千萬元以下罰金。
未經許可，轉讓、出租或出借前項所列槍砲者，處三年以上十年以下有期徒刑，併科
新臺幣七百萬元以下罰金。
意圖供自己或他人犯罪之用，而犯前二項之罪者，處無期徒刑或七年以上有期徒刑，
併科新臺幣一千萬元以下罰金。
未經許可，持有、寄藏或意圖販賣而陳列第一項所列槍砲者，處一年以上七年以下有
期徒刑，併科新臺幣七百萬元以下罰金。
第一項至第三項之未遂犯罰之。
槍砲彈藥刀械管制條例第十二條
未經許可，製造、販賣或運輸子彈者，處一年以上七年以下有期徒刑，併科新台幣五
百萬元以下罰金。
未經許可，轉讓、出租或出借子彈者，處六月以上五年以下有期徒刑，併科新台幣三
百萬元以下罰金。
意圖供自己或他人犯罪之用，而犯前二項之罪者，處三年以上十年以下有期徒刑，併
科新台幣七百萬元以下罰金。
未經許可，持有、寄藏或意圖販賣而陳列子彈者，處五年以下有期徒刑，併科新台幣
三百萬元以下罰金。
第一項至第三項之未遂犯罰之。
